【裁判字號】    97,小上,35
【裁判日期】    971029
【裁判案由】    清償債務
【裁判全文】
臺灣彰化地方法院民事裁定              97年度小上字第35號
上  訴  人  乙○○
被 上訴 人  新光行銷股份有限公司
法定代理人  甲○○
上列當事人間請求清償債務事件，上訴人對於民國97年8月29日
本院彰化簡易庭97年度彰小字第625號第一審判決，提起上訴，
本院裁定如下：
    主      文
上訴駁回。
第二審訴訟費用新台幣壹仟伍佰元由上訴人負擔。
    理由及理由
一、按對於小額程序之第一審裁判之上訴或抗告，非以其違背法
    令為理由，不得為之；上訴狀內應記載上訴理由，表明下列
    各款事項：(一)原判決所違背之法令及其具體內容。(二)依訴訟
    資料可認為原判決有違背法令之具體事實，民事訴訟法第43
    6條之24第2項及第436條之25各定有明文。又依同法第436條
    之32第2項規定準用同法第468條、第469條第1款至第5款及
    第471條第1項規定，所謂違背法令，依同法第468條規定，
    判決不適用法規或適用不當者，為違背法令；而判決有同法
    第469條所列各款情形之一者，為當然違背法令，上訴狀內
    未表明上訴理由者，上訴人應於提起上訴後20日內，提出理
    由書於原審法院，未提出者，毋庸命其補正。是當事人對小
    額程序之第一審判決提起上訴，如依民事訴訟法第468條規
    定，以第一審判決有不適用法規或適用不當為理由時，其上
    訴狀或理由書應有具體之指摘，並揭示該法規之條項或其內
    容，若係成文法以外之法則，應揭示該法則之旨趣，倘為司
    法院解釋，或最高法院判例，則應揭示該判解之字號或其內
    容；如以民事訴訟法第469條第1款至第5款所列情形為理由
    時，其上訴狀或理由書，應揭示合於該條款之事實；再者，
    上訴人若未於提起上訴後20日內提出如上所述之合法上訴理
    由書時，實難認已對小額程序第一審判決之違背法令有具體
    指摘，其上訴難認為合法，自應裁定駁回其上訴。
二、經查：上訴人於原審對於被上訴人主張其曾簽立消費性商品
    貸款契約書，及欠款明細，暨被上訴人已自臺灣新光商業銀
    行股份有限公司（原名誠泰商業銀行股份有限公司，以下簡
    稱新光銀行）受讓系爭貸款各節，俱不爭執（原審97年8 月
    26日言詞辯論筆錄參照），僅於原審辯稱：「我沒有跟原告
    借錢‧‧‧。我是辦巔峰電信，是誠泰銀行跟他們的事情‧
    ‧」等語。原審斟酌調查證據結果，認定：上訴人已自認簽
    署系爭貸款契約書，及上訴人、巔峰公司間所訂立消費性商
    品買賣契約，與上訴人、新光銀行間所訂立系爭貸款契約，
    分屬不同之契約關係，基於債之相對性原則，縱巔峰公司確
    有債務不履行情事，然上訴人不得以其與巔峰公司間所存抗
    辯事由對抗被上訴人。因此，為被上訴人勝訴之判決，並依
    職權宣告假執行。經核尚難認有判決不適用法規或適用不當
    ，或有民事訴訟法第469條第1款至第5款所列違背法令之情
    事。
三、次查：本件上訴狀既未載明上訴理由，亦未具體指摘原審判
    決有何違背法令情事，且距上訴人於97年9月17日提起上訴
    迄今已逾20日，仍未據補正上訴理由。從而，依首揭說明，
    本件上訴顯不合法，應予駁回。
四、據上論結，本件上訴為不合法，依民事訴訟法第436條之32
    第2項、第444條第1項前段、第95條、第78條、第436之19第
    1項，裁定如主文。
中    華    民    國    97    年    10    月    29    日
                民事第一庭     審判長法  官  羅培昌
                                     法  官  邱月嬌
                                     法  官  陳正禧
上正本係照原本作成。
本裁定不得抗告。
中    華    民    國    97    年    10    月    30    日
                                     書記官  蕭美鈴


司法院資訊處製作；財團法人民間司法改革基金會備份。
